---
title: "Norman's Pandoc Beamer Themes"
author: "Norman Markgraf"
date: "06.02.2017"
institute: Sefiroth Consulting
papersize: a4
fontsize: 10pt
linkcolor: darkgray
urlcolor: blue
lang: de-DE
slide-level: 3
theme: NPBT
colortheme: NPBT-EUFOM
output:
  beamer_presentation:
    fig_caption: no
    highlight: tango
    keep_tex: no
  ioslides_presentation: default
  slidy_presentation: null
---

```{r setup, include=FALSE}
knitr::opts_chunk$set(
    echo = TRUE,
    background="#A7A7A7",
#   fig.keep="none",
    out.width="80%",
#   cache = TRUE,
#    tidy=TRUE,
    fig.align = "center"
)
```

```{r child="Test-Main.Rmd"}
```


# Ein Theme für verschiedene Anwendungen

### Wozu dieses Theme

Dieses Theme entstand um mit einem  Basis-Text schnell Präsentationen für verschiedene Bereiche zu erstellen.


Für ein einfaches FOM Layout muss unter

    - -V
    - theme=NPBT

Die Zeile 

    - -V
    - colortheme=FOM

eingefügt werden. 

Statt FOM gibt es auch EUFOM und FOM_ifes als mögliche Formate.


### Wie geht's es weiter?

Ich versuche noch ein wenig das allgemeine FOM Layout nachzuarmen. Aber ich denke für den schnellen Einsatz ist es so schon gut genug.
Der Kern geht diese Woche auf GitHub. Die "Module" für die FOM etc. gibt es dann ggf. auf Anfrage ;-)


